【裁判字號】    98,上易,729
【裁判日期】    980402
【裁判案由】    詐欺
【裁判全文】
臺灣高等法院刑事判決                 98年度上易字第729號
上  訴  人
即  被  告  甲○○
上列上訴人因詐欺案件，不服臺灣士林地方法院97年度易字第71
7 號，中華民國97年12月31日第一審判決（起訴案號：臺灣士林
地方法院檢察署97年度偵緝字第340 號，及移送併案：臺灣桃園
地方法院檢察署97年度偵字第8635號、第9252號），提起上訴，
本院判決如下：
    主  文
上訴駁回。
    理  由
一、依刑事訴訟法第350 條、第361 條、第362 條、第367 條規
    定，不服地方法院之第一審判決而上訴者，須提出上訴書狀
    ，並應敘述具體理由，為上訴必備之程式；其所提出之書狀
    未敘述上訴理由，或僅曾以言詞陳述上訴理由者，均應於上
    訴期間屆滿後20日內補提理由書於第一審法院。第一審法院
    經形式審查，認逾期未補提上訴理由者，應定期間先命補正
    ；逾期未補正者，為上訴不合法律上之程式，應以裁定駁回
    。倘已提出上訴理由，但所提非屬具體理由者，則由第二審
    法院以上訴不合法律上之程式，判決駁回。而所謂具體理由
    ，必係依據卷內既有訴訟資料或提出新事證，指摘或表明第
    一審判決有何採證認事、用法或量刑等足以影響判決本旨之
    不當或違法，而構成應予撤銷之具體事由，始克當之（例如
    ：依憑證據法則具體指出所採證據何以不具證據能力，或依
    憑卷證資料，明確指出所為證據證明力之判斷如何違背經驗
    、論理法則）；倘僅泛言原判決認定事實錯誤、違背法令、
    量刑失之過重或輕縱，而未依上揭意旨指出具體事由，或形
    式上雖已指出具體事由，然該事由縱使屬實，亦不足以認為
    原判決有何不當或違法者（例如：對不具有調查必要性之證
    據，法院未依聲請調查亦未說明理由，或援用證據不當，但
    除去該證據仍應為同一事實之認定），皆難謂係具體理由，
    俾與第二審上訴制度旨在請求第二審法院撤銷、變更第一審
    不當或違法之判決，以實現個案救濟之立法目的相契合，並
    節制濫行上訴（最高法院97年度台上字第892 號判決意旨參
    照）。又依刑事訴訟法第367 條之文義及立法意旨，僅於「
    上訴書狀未敘述上訴理由」之情形，為保障上訴人之權益，
    始有補正之問題。至有無敘述理由，第一審法院僅作形式上
    之審查，如上訴書狀形式上已敘述不服原判決之意旨者，即
    與未敘述上訴理由之情形有別，無庸再命補正；至於其理由
    是否具體，則屬第二審法院審查之範圍，亦不在命補正之列
    。亦即上訴書狀已記載理由，並有具體之敘述時，其上訴既
    屬合法，第二審法院固應就其理由之是否可取，為實體之審
    理及判斷；如認其上訴書狀雖記載理由，但並未具體敘述時
    ，則無須再命補正，可逕認其上訴不合法，以判決駁回之（
    最高法院97年度台上字第3889號判決意旨參照）。
二、上訴人即被告甲○○不服原審判決，於98年2 月6 日提出上
    訴理由狀稱：其在檢察官偵訊時已告知檢察官該兆豐銀行及
    上海商銀帳戶之存摺、提款卡等，在搬家時不慎遺失，未辦
    理遺失補發，並非交予不詳之成年人，並無在原審審理中坦
    承不諱，原判決認定其不利之事實，仍須依積極證據定罪，
    原判決有違背法令之處，請求撤銷原判決，另為無罪之判決
    ，或發回更行審理，俾明真相云云。
三、查被告於原審審理時，確承認檢察官起訴與移送併辦之犯罪
    事實（見原審卷第191 頁），及先後明確供述其「有轉交5
    本帳戶給別人，... 我分2 次交付，兆豐銀行是在領金融卡
    那天交付（其係96年10月16日領用，見原審卷第36頁），是
    與上海銀行帳戶一起交的... 兆豐銀行及上海銀行部分交付
    存摺及金融卡」、「（問交付帳戶給他人使用代價為何？）
    1 本是4000元，... （問在何處交付兆豐、上海銀行帳戶？
    ）內湖成功路的網咖」等語（見原審卷第186 頁、第194 頁
    ），故原審判決以被告在審理中之自白，並佐以其他事證，
    因認其犯行明確，並據以論罪科刑，核無違法或不當情形。
    被告上訴意旨所稱其未在原審審理中對檢察官起訴事實坦承
    不諱云云，與上揭卷證資料不符，且並未依據卷內既有訴訟
    資料或提出新事證，指摘或表明第一審判決有何採證認事、
    用法或量刑等足以影響判決本旨之不當或違法，而構成應予
    撤銷之具體事由，揆諸上開說明，其上訴未敘述具體理由，
    不合法律程式，應予駁回，並不經言詞辯論為之。
據上論斷，應依刑事訴訟法第367 條前段、第372 條，判決如主
文。
中    華    民    國    98    年    4     月    2     日
            刑事第十五庭  審判長法  官  吳昭瑩
                                法  官  張傳栗
                                法  官  李正紀
以上正本證明與原本無異。
不得上訴。
                                書記官  鄭信昱
中    華    民    國    98    年    4     月    3     日


司法院資訊處製作；財團法人民間司法改革基金會備份。
